# IP 知识产权授权费用收入确认

提问人：ryanatwork 时间：2023-08-03 23:07:07
公司是芯片代工企业，同时具有设计阶段的IP，与客户甲签订合同，合同约定： 1 ）公司授权甲使用自己的IP库；
2 ）甲提供设计版图，公司为甲代工生产集成电路晶圆。当甲将其设计版图推送至公司，与公司的IP合并后，视为使用了一次IP。合同限定了甲只能最多使用 3 次IP库。甲可以通过公司授权的IP委托其他供应商为其代工。问题：
IP授权使用费如何确认收入？这里不满足按照时段确认收入的 3 个条件，那是初次使用确认？还是 3 次使用完确认（但是可能不会用满 3 次，取决于每一次产品的市场效果，如果第 1 次就达到了预期，可能就没有后面 2 次）？还是分次确认（似乎按照准则没有这种方式）？

回答人：chenyiwei
从“当甲将其设计版图推送至公司，与公司的IP合并后，视为使用了一次IP”和“甲可以通过公司授权的IP委托其他供应商为其代工”来看，提供知识产权授权许可和提供晶圆代工服务是两项履约义务。每次使用作为一笔单独交易，采用系统、合理的方式将合同总价分配到各次授权。
如果授权使用的IP仅限于其被授权时的当前状态，不包括后续的更新升级内容，则授权许可收入属于在一个时点确认，即在“视为使用”时确认授权许可收入。